【裁判字號】    90,交上易,662
【裁判日期】    900522
【裁判案由】    過失傷害
【裁判全文】
臺灣高等法院臺南分院刑事判決          九十年度交上易字第六六二號  Ａ
      上  訴  人  臺灣臺南地方法院檢察署檢察官
      被      告  甲  ○  ○
      選任辯護人  裘  佩  恩
右上訴人因過失傷害案件，不服臺灣臺南地方法院九十年度交易字第四一號中華民國
九十年三月十九日第一審判決（起訴案號：臺灣臺南地方法院檢察署八十九年度偵字
第一三八六四號），提起上訴，本院判決如左：
      主      文
原判決撤銷。
甲○○因過失傷害人，處有期徒刑肆月，如易科罰金，以參佰元折算壹日。
      事      實
一、甲○○於民國八十九年十月十九日八時許，駕駛車牌Ｓ３－三一一五號自小客車
    ，沿臺南市○區○○路，由南向北方向行駛，途經同路一五一巷口（起訴書誤為
    一一五巷口）迴轉時，本應注意汽車迴車前應暫停並顯示左轉燈光或手勢，看清
    無來往車輛，始得迴轉，且於車輛行駛時，隨時注意車前狀況，以採取必要之安
    全措施，而依當時之情形，又無不能注意之情事，竟疏於注意，迴轉時不慎撞及
    對向由乙○○騎乘之車牌ＮＣＤ－二四三號機車，致乙○○人車倒地，受有左鎖
    骨骨折、左肩胛骨骨折、左第二、三肋骨骨折及多處擦傷之傷害。
二、案經乙○○訴由台南市警察局第二分局移送台灣台南地方法院檢察署檢察官偵查
    起訴。
      理      由
一、被告甲○○於警訊及偵審中承認於右開時地駕駛車牌Ｓ３－三一一五號自小客車
    發生車禍，致被害人乙○○受有如事實項下所述之傷害。被告辯稱：伊已靠慢車
    道緩速前進，看清對向無來車始行迴轉，迴轉完成時，被害人乙○○因車速太快
    ，又企圖搶先，才會閃避不及而撞上伊所駕自小客車云云。
二、查右開事實業據被害人乙○○迭於警訊暨偵查中及本院審理時指訴甚明，並有警
    繪道路交通事故調查報告表、現場照片十一幀及行政院衛生署台南醫院出具之診
    斷證明書在卷可稽。警繪道路交通事故調查報告表雖記載車禍現場係在臺南市○
    ○路與一一五巷口，惟依被害人乙○○及被告於本院審理時供稱車禍現場係在臺
    南市○○路與一五一巷路口，非同路一一五巷路口，應以被害人乙○○及被告之
    供述為可採。按駕駛人應注意車前狀況，隨時採取必要之安全措施，又汽車迴車
    前，應暫停並顯示左轉燈光或手勢，看清無來往車輛，並注意行人通過，始得迴
    轉，道路交通安全規則第九十四條第三項、第一百零六條第六款定有明文。被告
    甲○○駕駛汽車自應注意上述規定，且依當時路狀又無不能注意之情形，被告竟
    疏不注意為之，以致肇事，使被害人乙○○受傷；且本件車禍經臺灣省台南區車
    輛行車事故鑑定委員會鑑定結果，亦認為被告駕駛小客車迴轉未注意來往車輛為
    肇事主因，此有該會九十年二月二十三日南鑑字第九００一二一號鑑定意見書在
    卷可憑，被告為有過失甚明，其過失與被害人之受傷並具有相當因果關係。被告
    所辯係飾卸之詞，不足採信，其犯行洵堪認定。
三、核被告甲○○所為，係犯刑法第二百八十四條第一項前段之過失傷害罪。原審予
    以論罪科刑，固非無見，惟查被告迴車時違規致肇車禍，其過失情節重大，且被
    害人所受之傷害為左鎖骨骨折、左肩胛骨骨折、左第二、三肋骨骨折及多處擦傷
    ，其傷情嚴重，又未與被害人和解，原審僅量處拘役二十九日，失之過輕，檢察
    官上訴執以指摘，為有理由，原判決應予撤銷改判。爰審酌上情及其他一切情狀
    ，量處如主文第二項所示之刑，並諭知易科罰金之折算標準。
據上論斷，應依刑事訴訟法第三百六十九條第一項前段、第三百六十四條、第二百九
十九條第一項前段，刑法第二百八十四條第一項前段、第四十一條第一項前段，罰金
罰鍰提高標準條例第一條前段、第二條判決如主文。
本案經檢察官王碧霞到庭執行職務
中    華    民    國      九十      年      五      月      二十二      日
                                  臺灣高等法院臺南分院刑事第三庭
                                      審判長法官  楊    省    三
                                            法官  宋    明    蒼
                                            法官  林    勝    木
右正本證明與原本無異。
不得上訴。
                                      法院書記官  陳    嘉    琍
中    華    民    國      九十      年      五      月      二十四      日
附錄本案論罪科刑法條：
刑法第二百八十四條第一項
  因過失傷害人者，處六月以下有期徒刑、拘役或五百元以下罰金，致重傷者，處一
  年以下有期徒刑、拘役或五百元以下罰金。


司法院資訊處製作；財團法人民間司法改革基金會備份。
